【裁判字號】    95,交聲,804
【裁判日期】    950928
【裁判案由】    聲明異議
【裁判全文】
臺灣臺中地方法院交通事件裁定         95年度交聲字第804號
原處分機關    交通部公路總局臺中區監理所
異議人即      東海工程顧問有限公司
受處分人
法定代理人    甲○○
上列受處分人因違反道路交通管理處罰條例案件，對於交通部公
路總局臺中區監理所於民國九十五年八月十日所為之處分（原處
分案號：中監違字第裁六○－ＨＡ0000000號裁決書）聲
明異議，本院裁定如下：
    主  文
異議駁回。
    理  由
一、按汽車駕駛人，行車速度，超過規定之最高時速，或低於規
    定之最低時速，處新臺幣（下同）一千二百元以上二千四百
    元以下罰鍰，道路交通管理處罰條例第四十條定有明文。次
    按汽車駕駛人有道路交通管理處罰條例第四十條情形者，除
    依原條款處罰鍰外，並記違規點數一點，同條例第六十三條
    第一項第一款亦規定甚明。
二、原處分機關交通部公路總局臺中區監理所略以：車號Ｘ六－
    七三三三號小客車於民國九十五年五月十六日十五時二十四
    分許，在臺十二線七．四公里處因「行車限速六十里，經測
    時速七十三里，超速十三里未滿二十里』之違規情形，經臺
    中縣警察局依違反道路交通管理處罰條例第四十條第一項進
    行舉發。惟受處分人未於應當到案期限內到案，遂於九十五
    年八月十日以中監違字第裁六○－ＨＡ0000000號裁
    決書裁處罰鍰一千九百元整，逾期依裁決書處罰主文裁處，
    並無違誤等語。
三、本件異議人即受處分人東海工程顧問有限公司略以：駕駛人
    甲○○年齡已超過六十歲，而且右眼有白內障情況，因視力
    關係不敢開快車，並且隨時注意速度表不得逾該路段速限六
    十公里。因工作關係每星期至少有三天須經該路段（來回）
    ，並且為縣政府某委員會委員，並非年青人開吉普車。伊為
    測量技師，以六張現場丈量拍攝照片作科技辦案分析推論之
    依據（八月十四日下午所拍照）如后。僅以八月十四日至現
    場採證再三（有六張相片為證）配合原攝相片○‧五秒間差
    以後輪明確為定點丈量，標示工具為一節一米，紅黑相間測
    量標尺，綜合二張測速相片及六張現場採證照片繪製相關位
    置圖尺寸，經計算後時速僅為五一．八四公里／小時，並未
    逾該路段速限六十公里上限。測速儀是否過敏，測速桿應加
    斑馬規定或換裝。請還我公道云云。
四、經查：
（一）本件受處分人東海工程顧問有限公司所有之車號Ｘ六－七
      三三三號自用小客車，於九十五年五月十六日十五時二十
      四分許，行駛至臺十二線七．四公里處，應注意該路段限
      速六十公里，惟其超速十三公里，經臺中縣警察局交通隊
      採證後，於九十五年六月二十八日製開中縣警交相字第Ｈ
      Ａ0000000號舉發違反道路交通管理事件通知單逕
      行舉發，有該舉發通知單在卷可憑，並據原舉發單位臺中
      縣警察局以九十五年七月十四日中縣警交字第○九五○○
      五九一七八號函說明：「本局舉發違規相片內有詳列違規
      日期、時間、地點、行車速度、行駛車道別及路段行車速
      限之數據，違規與否可依照片上數據加以判讀；其中相片
      數據列中間最左側所顯示一係指違規車輛所在第一車道，
      違規地點係屬感應線圈測速照相，其拍攝原理係以車輛通
      過各車道地面線圈時計算而得，不致受其他車輛影響；如
      速度未超過設定速限，則儀器不會感應拍照」。而經本院
      審酌該局舉發採證相片，受處分人東海工程顧問有限公司
      所有之車輛於舉發時、地，遭感應測得行車速度為時速七
      十三公里，逾該路段速限六十公里上限，超速十三公里無
      誤等情，有採證照片二張附卷可稽。
（二）受處分人東海工程顧問有限公司雖以前詞置辯，惟舉發時
      地所設置之自動測速照相儀器，經GATSOMETERB.V.公司送
      請荷蘭量測局（Nederlands Meetinstituut）測試，經該
      局以Beschikking附錄所示之要求加以測試後，測試結果
      認為測試過程證明備有RLC之測速裝置符合附錄「Beschik
      kingVerkeermeetmiddelen Polite（Stcrt.1976.79）」
      的技術需求及適用於本測速設備型別之設計要求，此有臺
      中縣警察局九十五年九月二十二日中縣警交字第○九五○
      ○七二四○一號函附之鑑定認證原文、譯文各一份在卷可
      按。再者，該自動照相儀器九十五年度並未有故障送修紀
      錄，每週均派有專人維護保養及檢視儀器是否正常運作，
      於沖洗相片後再過濾檢視始舉發，本案路段行車速限六十
      公里（學校路段），車輛違規超過速限十公里即感應拍攝
      一情，亦有上開臺中縣警察局函文附卷可參。既然上開測
      速照相儀器曾經檢驗合格，於九十五年間無故障紀錄，且
      每週派有專人維護保養，該儀器之運作功能當屬正常，是
      受處分人東海工程顧問有限公司所為之前開辯解，自不足
      採。
（三）從而，受處分人東海工程顧問有限公司超速違規之事實，
      應堪認定。原處分機關援引上開規定，裁處受處分人罰鍰
      一千九百元，並無不當，本件異議為無理由，應予駁回。
五、據上論斷，應依道路交通管理處罰條例第八十七條第一項、
    第二項、道路交通案件處理辦法第十九條，裁定如主文。
中    華    民    國  九十五  年    九    月  二十八  日
                  交通法庭    法  官  莊  秋  燕
以上正本證明與原本無異。
如不服本裁定，應於送達後五日內，向本院提出抗告狀。
                              書記官  莊  玉  惠
中    華    民    國  九十五  年    九    月  二十八  日


司法院資訊處製作；財團法人民間司法改革基金會備份。
